# 请教陈版主：现在还需要验资吗？

提问人：一路小跑跑 时间：2014-02-20 20:28:12
请教陈版主，既然注册登记不需要验资了，现在还有什么情况需要验资报告吗？谢谢！

回答人：chenyiwei
由于目前具体操作细则尚未出台，因此只能就截至目前已经正式发布的文件来理解： 1 、对于《国务院关于印发注册资本登记制度改革方案的通知》（国发[2014]7号）规定的暂不实行注册资本认缴登记制的 27 个行业，仍需要验资报告。 2 、由于目前仅修改了《公司法》，取消了一般公司的验资要求，而对于其他情况下的验资业务，因其法规依据尚未修改，因此仍然会保留，如专项资产管理计划初始销售募集资金验资、证券发行阶段的申购资金到位情况验资等。

提问人：会计人员 ABC 时间：2014-03-07 22:19:26
陈老师，新的《公司法》和《公司登记办法》已经出来，想问您一些事项： 1 、以后以非货币资产出资，如果不需要验资，但还要不要对这些非货币资产进行资产评估呢？
2 、以后有限责任公司变更为股份有限公司，如果以净资产做出资，是否只需要净资产审计呢？都不用再进行验资及资产评估了吗？
麻烦陈老师了！

回答人：chenyiwei
至少非货币出资的评估规定仍然是存在的。